# Paulo Henrique R. da Silva

Tenho 23 anos, sou estudante na universidade nove de julho, sou desenvolvedor Python com experiência em desenvolvimento web com os frameworks React.js e Node.js, adquiridos através de projetos e eventos on-line.

Santana de Parnaíba, São Paulo, Zona Sul +55 (11) 94876 - 2217 phraulino@outlook.com LinkedIn - /phraulino GitHub - /phraulino

# **Experiências**

# Itaú Unibanco, Desenvolvedor Full Stack

Novembro 2021 - Atual

 Responsável pelo desenvolvimento de projetos de modernização das ferramentas legado do banco, com implementações utilizando serviços de cloud com AWS

# Santander Brasil, Desenvolvedor Python (Ingestão - desenvolvimento)

Outubro 2020 - Outubro 2021

- Responsável pela ingestão das bases de dados no ambiente Big Data em função de alimentar relatório utilizados massivamente pela gestão dos canais de atendimento para tomada de decisões e melhoria continua do atendimento ao cliente.
- Responsável pelo desenvolvimento de ferramentas em Python disruptivas e facilitadoras para o dia a dia da equipe, aumentando a produtividade e reduzindo a curva de aprendizado para automação e tratamento de dados para todos no escopo de trabalho em que estou inserido.

# Santander Brasil, Analista Call Center

Dezembro 2019 - Outubro 2020

 Responsável pela implementação e gerações de relatórios analíticos para tomada de decisões no dia a dia do Call Center, visando elevar a satisfação dos clientes e obter melhores resultados em vendas, em março de 2020 implantei o Python como ferramenta de tratamento e geração de dados na área, para estudos e automatização de processos.

# Habilidades

Git

JavaScript

React.js

Node.js

Express.js

Electron

Python3 (Analytics skills)

Apache Spark

Hadoop

SQL (Oracle, Hive e Impala)

Excel

**VBA** 

Power Bi

Tableau

#### Línguas

Português (Nativo) Inglês (Básico)

#### Cursos e eventos on-line

# Alura

- NPL
- Pandas
- Machine Learning

# **Udemy**

- Node.js
- React.is
- JavaScript TDD
- MongoDB

#### Rocketseat

- Omnistack 10
- Omnistack 11
- React Starter
- JavaScript

# Educação

#### Graduação

Universidade Nove de Julho, Sistemas de informação (cursando)

Agosto 2021 - Agosto 2024

# **Cursos Presenciais**

- CEDESP Anna Lapini (Senai) 2016
  - o Administração
  - o Contabilidade
  - o Comunicação interpessoal
  - o Liderança